臺灣高等法院刑事判決
109年度侵上訴字第145號
上  訴  人  臺灣新北地方檢察署檢察官
被      告  龔健敏
指      定
義務辯護人  胡志彬律師
上列上訴人因被告妨害性自主案件，不服臺灣新北地方法院108
年度侵訴字第163號，中華民國109年3月24日第一審判決（起訴
案號：臺灣新北地方檢察署108年度偵緝字第239號），提起上訴
，本院判決如下：
    主  文
上訴駁回。
    理  由
一、公訴意旨略以：被告甲○○係代號0000000000（民國00年0月
    生，真實姓名年籍資料詳卷，下稱A女）之母即代號0000000
    000B（真實姓名年籍資料詳卷，下稱B女）之男友（現已分
    手）。竟利用前往B女居所之機會，基於對未滿14歲女子強
    制猥褻及強制猥褻之犯意，先後於97年底某日、104年接近
    夏天前某日、105年底某日，分別在A女、B女當時位於新北
    市新莊區民安西路、○○街等居所（地址詳卷），違反A女之
    意願，徒手撫摸A女之胸部及下體，以此等方式對A女猥褻得
    逞。因認被告涉犯刑法第224條之1對未滿14歲之女子強制猥
    褻（二罪）、第224條之強制猥褻（一罪）等罪嫌。
二、按犯罪事實應依證據認定之，無證據不得認定犯罪事實。不
    能證明被告犯罪者，應諭知無罪之判決，刑事訴訟法第154
    條第2項、第301條第1項定有明文。又認定犯罪事實應依證
    據，為刑事訴訟法所明定，故被告否認犯罪事實所持之辯解
    ，縱屬不能成立，仍非有積極證據足以證明其犯罪行為，不
    能遽為有罪之認定（最高法院30年上字第1831號判例意旨參
    照）。證人係指在他人之訴訟案件中，陳述自己所見所聞具
    體事實之人，為證據之一種。被害人乃被告以外之人，其陳
    述被害經過，本質上屬於證人。然被害人之為證人，與通常
    一般第三人之為證人不同。被害人就被害經過所為之陳述，
    其目的在於使被告受刑事訴追處罰，與被告處於相反之立場
    ，其陳述或不免渲染、誇大。是被害人縱立於證人地位具結
    而為指證、陳述，其供述證據之證明力仍較與被告無利害關
    係之一般證人之陳述為薄弱。從而，被害人就被害經過之陳
    述，除須無瑕疵可指，且須就其他方面調查又與事實相符，
    亦即仍應調查其他補強證據以擔保其指證、陳述確有相當之
    真實性，而為通常一般人均不致有所懷疑者，始得採為論罪
    科刑之依據（最高法院106年度台上字第176號判決意旨參照
    ）。是以，倘被害人就被害經過之指述，已有瑕疵可指，或
    無其他補強證據以擔保其指述確有相當之真實性，即不得對
    被告據以論罪科刑。
三、公訴意旨認被告涉犯加重強制猥褻及強制猥褻等犯行，係以
    證人A女、B女、蔡○瑄之證述、新北市政府警察局108年7月3
    1日新北警鑑字第1081414541號測謊鑑定書、諮商評估報告
    等，為主要論據。訊據被告堅詞否認有何加重強制猥褻、強
    制猥褻犯行，辯稱：A女小時候與我互動良好，我沒有對A女
    為猥褻的行為，不曉得A女為何要指認我，我感覺A女較大後
    對我有敵意，可能是希望我與B女分手，本案涉訟後，我就
    與B女分手了等語。
四、經查：
　㈠被告與A女之母B女自96年起交往為男女朋友，偶爾在新北市○
    ○區○○街B女住處（住址詳卷，下稱○○街住處），於B女工作
    時協助照顧A女之事實，業據被告於警詢時供述在卷（臺灣
    新北地方檢察署107年度偵字第27115號偵查卷宗【下稱偵卷
    】第7至10頁），核與證人B女於原審審理時證述之情節大致
    相符（原審卷第81、82頁），此情首堪認定。
  ㈡被告被訴於97年底某日加重強制猥褻部分：
　⒈證人A女於107年6月25日第一次警詢時證稱：我記得最早的一
    次是我6、7歲的時候，被告在我睡覺的時候進到我的房間，
    他直接脫掉我的內褲，把手指頭伸進我的下體，我被嚇到醒
    過來，問他在幹嘛，他只叫我繼續睡覺，然後繼續摸我下體
    跟胸部，好像有把我的手拉去摸他身體，地點是在我舊家○○
    街住處等語（偵卷第12、13頁），同日第二次警詢時證稱：
    最早的一次是我6、7歲時，大概是97年接近年底的冬天，我
    念小學一年級的時候，當時是晚上，被告把手指伸進我的下
    體，並觸摸我的下體跟胸部等語（偵卷第18頁）。
　⒉證人A女於107年12月25日偵訊時證稱：被告第一次對我性侵
    是在我大約5歲時，地點是在新莊區民安西路舊家我和母親
    的房間，當時母親不在家，我晚上睡覺時，感覺有一隻手在
    脫我的褲子，我就嚇醒，發現是被告，被告脫掉我的內褲，
    用手摸我的下體，沒有用手指插入，只是撫摸，被告叫我摸
    他的下體，當時他沒有穿內褲，我一直拒絕，沒有摸，後來
    就沒有了，被告說這是我們兩人的秘密，不能跟別人說，然
    後就離開房間等語（偵卷第75至76頁），於108年9月17日偵
    訊時證稱：第一次案發時間大約是97年，我6歲、幼稚園大
    班剛升國小時，我沒有印象這次被告的手指有無插入我的下
    體等語（臺灣新北地方檢察署108年度偵緝字第239號偵查卷
    宗【下稱偵緝卷】第192至193頁）。
　⒊證人A女於原審審理時證稱：97年底發生的事情，我只記得在
    房間，其他不記得了，被告沒有以手指或生殖器伸入我下體
    等語（原審卷第115至116、122頁）。
　⒋綜觀證人A女就其首次遭被告強制猥褻之經過，先稱案發時間
    為97年底A女6、7歲時，地點在○○街住處，手法為以手指插
    入A女下體、撫摸A女下體與胸部、強拉A女之手撫摸其身體
    ，於偵查中改稱案發時間是在A女5歲時，地點在民安西路住
    處，手法為以手撫摸A女下體、要求A女觸摸其下體遭拒，且
    被告並未用手指插入A女下體，於審理時則僅記得時間是在9
    7年，餘均不復記憶，其指訴被告第一次為強制猥褻行為之
    時間、地點及手法，分別有「97年底」或「96年」、「○○街
    住處A女房間」或「民安西路住處A女與B女房間」、「有以
    手指插入A女下體」或「未以手指插入A女下體」、「有強拉
    A女之手撫摸其身體」或「要求A女以手撫摸其下體遭拒」等
    明顯矛盾之說法，所指與被告為強制猥褻行為具有高度關連
    性之基本事實，已有重大瑕疵，其犯罪時間、地點、行為態
    樣，均無從認定。且證人A女於107年12月25日檢察官訊問時
    為上開證述後，其母B女即供稱：A女5歲的時候，我在檳榔
    攤上班，我都是把A女帶去檳榔攤睡覺，被告不可能有與A女
    獨處的機會等語（偵卷第79頁），證人A女於108年9月17日
    檢察官訊問時亦稱：我媽媽下午4點開始上班到晚上12點，
    我上國小之前媽媽會帶我去她上班的地方，國小之後才讓我
    自己待在家過夜，但有時我會去找媽媽等語（偵緝卷第192
    頁），更徵證人A女所為證述，確有與事實不符之處，要難
    執為被告有於97年底某日對A女為撫摸胸部、下體之強制猥
    褻行為之認定依據。
　㈢被告被訴於104年接近夏天前某日對A女為加重強制猥褻部分
    ：
  ⒈證人A女於107年6月25日警詢時證稱：第一次之後，再來我有
    印象的是104年春天快接近夏天，我念國一的時候，有一天
    晚上7、8點，被告叫我進他的房間，把我的手拉去摸他的下
    體，他也摸我的下體，我當下覺得很噁心，我就說不要並推
    開他等語（偵卷第12、18頁）。
  ⒉證人A女於107年12月25日偵訊時證稱：除了第一次跟最後一
    次（指105年底，詳後述），沒有其他印象深刻的某一次或
    某幾次等語（偵卷第76頁），經檢察官提示其警詢筆錄後始
    稱：是有我國一、國二時某天晚上7、8點，被告把我叫進他
    的房間，拉我的手去摸他下體，他也摸我下體這件事，我剛
    才想不起來等語（偵卷第76至77頁），嗣於108年9月17日檢
    察官訊問時則未再指訴被告有此部分強制猥褻行為（偵緝卷
    第191至193頁）。
  ⒊證人A女於原審審理時證稱：104年的事情，我已經忘記了等
    語（原審卷第116頁）。
  ⒋A女就此部分遭被告強制猥褻之經過，於警詢時雖指證被告有
    「拉A女之手摸其下體，摸A女下體」之行為，然此後偵審過
    程均未主動提及上開被害經過，甚於原審審理時就此部分事
    實全無印象，已有可疑。且依A女所指，被告係長期對其為
    猥褻行為，則A女對於被告每次行為過程無法詳述，原屬正
    常，然A女於97年、104年年各約6歲、13歲，其於13歲時已
    是少年，知覺理解、認知記憶能力均應較其為6歲稚齡兒童
    時為佳，如有被害遭遇，理應是對於13歲時之親身經歷記憶
    更為清晰，A女能清楚記憶6歲時之經驗，卻對13歲時發生的
    事情印象模糊，甚且在警詢時一度提及後，即連個人親身經
    驗之基本事實均未能重述，實有悖於常理，自非得以證人A
    女上開無法重述之證詞，為被告犯罪之認定依據。
　㈣被告被訴於105年底某日對A女為強制猥褻部分：
  ⒈證人A女於107年6月25日警詢時證稱：我有印象的第三次就是
    最後一次，是在105年接近年底的冬天、我國三上學期的時
    候，但我對過程沒有印象等語（偵卷第12、18頁）。
  ⒉證人A女於偵訊時證稱：最後一次是105年冬天、我國三上學
    期時，地點在○○街住處客廳，當時我在看電視，媽媽、妹妹
    不在家，被告有撫摸我的下體跟胸部，也嘗試用手指插入我
    的下體，但我說不要、會痛，被告就沒有勉強我等語（偵卷
    第76至77頁、偵緝卷第192至193頁）。
  ⒊證人A女於原審審理時證稱：105年的事情，我沒有印象等語
    （原審卷第116頁）。
  ⒋A女就被告最末次對其為強制猥褻之經過，於警詢中僅指述其
    行為時間，至於地點、手法均不復記憶，於偵查中憶起上開
    細節後，於原審審理時卻又無任何印象，就個人親身經歷僅
    能做一次性陳述，已足啟疑竇。再者，A女於105年間已是14
    歲之少年，其既能記得97年間、6歲時遭被告強制猥褻之經
    過，竟對14歲時、最接近陳述時間之被害經歷，反而記憶模
    糊，佐以證人A女對於其歷次陳述不一之情況，時而主張偵
    查中距離事發已久，比較不接近真實，應以警詢時之陳述較
    為實在，時又主張警詢時的記憶斷斷續續，偵查中才回想起
    來（偵卷第76頁），其所為陳述前後扞格，實難採為認定被
    告犯罪之依據。
　㈤公訴意旨所提其他事證均不足以補強A女前開證詞之真實性：
　⒈證人B女於偵查中證稱：A女國小之後一個人在家睡覺，有時
    被告會去我家，我會叫A女洗澡、換衣服要小心一點，記得
    鎖門，因為A女長大了，所以我會這樣提醒她等語（偵緝卷
    第194頁），並於原審審理時證稱：我前開證詞的意思是，
    因為A女個性大辣辣，習慣不關門洗澡、換衣服，所以我從
    她小學一、二年級開始，就有跟她說洗澡、換衣服要關門，
    被告有沒有來都要記得關門等語（原審卷第94頁），證人A
    女於原審審理時亦證稱：媽媽平時就會提醒我要記得關門等
    語（原審卷第128頁），B女並非因認知或疑慮被告對A女為
    妨害性自主或其他踰矩行為，提醒A女於洗澡、更衣時應關
    門，此舉無非日常叮嚀，與證人A女前開證述是否真實、被
    告是否有對A女為猥褻之行為，並無任何關係。
　⒉證人蔡○瑄於檢察官訊問時證稱：我和A女是○○科技大學（詳
    卷）同學，A女有跟我說過她小時候被媽媽的男朋友肢體接
    觸，A女說她常常會想起這件事，心裡很不舒服，想去學校
    諮商室諮商，A女第一次談到這件事的時候一直掉眼淚，之
    後我們聊天偶爾會提到，不過A女沒有明講是怎麼樣的肢體
    接觸等語（偵緝卷第209頁至第210頁），惟證人A女關於此
    部分係證稱：我當時跟蔡○瑄說被告有碰我的下體、胸部，
    她說她也有類似的經驗，講著講著我們好像快哭了，但我跟
    蔡○瑄都沒有哭出來，之後也沒有再聊到這件事等語（原審
    卷第125至126頁），二人就A女訴說遭被告強制猥褻經歷時
    是否哭泣、是否提及遭猥褻之具體手法、事後有無再次談及
    等節，均不相符，無從以證人蔡○瑄之證述，認定A女陳述個
    人遭遇時之情緒反應，而為補強。
　⒊被告與A女前經檢察官囑託新北市政府警察局進行測謊鑑定，
    被告否認以陰莖裸碰A女下體，經區域比對法測試結果，呈
    不實反應，A女稱被告以生殖器碰其下體，經區域比對法測
    試結果，無不實反應，固有新北市政府警察局108年7月31日
    新北警鑑字第1081414541號鑑定書暨參考資料附卷可資佐證
    （偵緝卷第67至159頁）。惟奠基於認知心理學之現代測謊
    ，其本質為心理、生理檢測，係透過施測者精心妥適設計之
    問題，對受測者實施有效控制之刺激，其中確實曾為特定犯
    罪行為之受測者，將因對於具體情景之實際體驗，而出現心
    理喚醒並產生朝向性反射所導致之生理反應，經以多導儀器
    記錄其被激發之呼吸、皮膚電阻及心脈血壓等指標曲線，以
    供分析判讀是否說謊之技術。故測謊鑑定所為抽象、模糊或
    不特定之設題，亦即非針對特定具體行為之施測結論，於訴
    訟上之證明價值，亟待與其他證據互覈始得判斷（最高法院
    109年度台上字第766號判決意旨參照）。被告否認以生殖器
    碰觸A女下體，經測謊鑑定雖呈現不實情緒波動反應，然觀
    鑑定機關提問：「你的陰莖有裸碰她的下體嗎？」、「你有
    沒有在屋子裡用陰莖裸碰她下體？」係範圍寬廣且具體情節
    不甚特定之事項，佐以被告曾有與A女同床睡覺時，其生殖
    器與A女手部不經意碰觸之經驗，此經被告供述在卷（偵緝
    卷第227頁），證人B女於原審審理時亦證稱：A女就讀小學
    三年級時，有一次去跟我妹妹說她有碰到被告生殖器的事情
    ，我妹妹跟我講，我就直接去問被告，被告說是睡覺的時候
    不曉得是小孩子翻身還是他翻身不小心碰到的，我覺得當時
    A女才三年級，小孩跟大人睡一起難免會碰觸，所以我就只
    有念被告一下說：「怎麼那麼不小心」等語（原審卷第95至
    97頁），被告既有「生殖器接觸A女手部」之經驗，於測謊
    鑑定時就類此問題，在「有」、「沒有」之選項二者擇一之
    情況下，選擇以「沒有」作為回應，與二人實際上確有肢體
    接觸之經驗略有不符，致呈不實反應，應屬合理。而A女之
    測謊鑑定本質上與A女指述為相同證據，且測謊係依一般人
    在說謊時容易產生恐懼、不安等情緒波動反應，以科學方法
    ，由施測人利用測謊儀器，將受測者上開情緒波動反應加以
    記錄，用以判別受測者之供述是否真實之技術，是測謊在本
    質上並非針對「謊言」本身加以偵測，而是在檢測人體血壓
    、脈博、呼吸及皮膚導電反應引起之生理變化，用以研判受
    測人所述是否屬實，此一情緒波動所致膚電反應，隨時間經
    過而淡化，以致未能檢測，衡屬測謊技術之客觀界限。A女
    於108年6月18日接受測謊鑑定，距所指最初、最末次遭被告
    強制猥褻之97年、105年已有3至11年之遙，難認仍得精準施
    測，並以施測結果採為認定事實之依據。遑論證人A女於歷
    次偵審中，均不曾指證被告於本案被訴三次強制猥褻犯行過
    程，有以其生殖器碰觸A女下體之行為，前開測謊鑑定結果
    ，均不足為證人A女所為不利被告證述之補強。
　⒋又A女於107年7月16日至109年6月19日接受新北市政府家庭暨
    性侵害防治中心安排諮商輔導，經諮商心理師作成評估報告
    ，依其評估報告顯示，A女第一次對於個人經歷侃侃而談，
    其諮商評估概述內容均為A女之陳述，第三次以後之諮商著
    重於A女與B女關係之修復，A女僅於第二次諮商時以哭泣宣
    洩自己情緒，表達對被告之矛盾感受（原審卷第25至27頁、
    本院卷第102頁）。而鑑定人即諮商心理師乙○○於本院審理
    時證稱：在諮商過程，我們是根據案主的描述理解她的感受
    ，不做真實與否的判斷，第二次諮商時，A女談到比較多對
    被告的矛盾感受，她知道被告對她的照顧，但不能理解被告
    的行為，也不能理解媽媽懷疑她，不相信她說的是真的，這
    讓她很傷心；A女描述被告對她做的事情，認為是一種任務
    ，直到學校開始性教育她才知覺這件事是不對的，並且跟B
    女說，但B女沒有處理，到了國中時，A女發現自己與男生相
    處怪怪的，覺得被告的行為對她影響很大，她為了面對小時
    候的陰影，所以在高中的時候揭發出來，沒想到因此馬上被
    社工帶走安置；A女有壓抑的感覺，這樣的感覺是來自B女沒
    有正視她的遭遇，因而種下A女對母親的不信任，轉移變成
    對母親的高度期待或失望，B女長期工作，A女想要被保護的
    感覺是沒有被滿足的；A女在性別角色、人際界線上是混淆
    的，但在情緒上不是恐懼、害怕，主要是在認知、界線上的
    混淆，因此我主要是在處理、調整她的界線與認知，A女目
    前狀況已經穩定了；諮商過程中，我也有與B女談過，B女在
    陳述事情時，對A女有既定想法，所以沒有聽到孩子內在聲
    音，例如B女提到A女偷竊、說謊等行為讓她不開心，但B女
    沒有去理解小孩為什麼會有偷竊、說謊的行為，其實A女的
    偏差行為有其前因後果與脈絡，但B女只有指責孩子不是，
    沒有去理解孩子在想什麼，經過幾次溝通，A女經過鼓勵變
    得比較勇敢，她們母女比較能溝通等語（本院卷第142至150
    頁）。是以A女所指遭強制猥褻之經歷，距其接受心理諮商
    時隔經年，依諮商心理師所見，A女在兩性關係上雖有認知
    、界線混淆情況，然而並無恐懼、害怕之情緒反應，其負面
    感受主要來自B女之不信任，故其諮商輔導側重於母女溝通
    管道之建立與關係修復，實難據此認定A女有因所述遭強制
    猥褻經驗產生心理創傷情況，而為補強。
　㈥綜核以上各節，證人A女證述內容既有前後不一且與經驗法則
    相違之情形，而有重大瑕疵，已難遽採為不利被告之認定，
    而本案其他事證又不足為證人A女就被告強制猥褻犯行所為
    指述之補強，核屬不能證明被告犯罪，揆諸前揭說明，應為
    被告無罪之諭知，以昭審慎。
五、維持原判決之理由：
  ㈠原審同此認定，以被告被訴加重強制猥褻、強制猥褻犯行不
    能證明，諭知被告無罪之判決，核無不合。
  ㈡檢察官上訴意旨略以：A女指訴被告妨害性自主犯行乃長久、
    持續、次數極多之行為，且其被害時年齡尚幼，因而對每次
    犯罪細節有所混淆或記憶不清，應屬合理，不能以A女各次
    陳述略有不同，逕指為瑕疵，本件檢察官起訴被告三次強制
    猥褻犯行，均經證人A女就其基本事實證述大致相同，若非
    親身經歷，於偵審過程理應出現重大落差，且證人B女於原
    審審理時亦證稱：A女小學三年級時曾反應被告之生殖器碰
    到其手部一事，佐以本件測謊鑑定係同時對被告與A女進行
    ，呈一正一反結論，均足補強A女前開證述之憑信性，原審
    未察，遽為被告無罪之判決，實有違誤。
  ㈢經查：
　⒈被害人之陳述，不得作為有罪判決之唯一證據，須其陳述無
    有瑕疵，且就其他方面調查，具有補強證據以證明其確與事
    實相符者，始得採為被告論罪科刑之基礎，學理上稱為超法
    規的補強法則。至於指證者前後供述是否相符、有無重大矛
    盾或瑕疵、指述是否堅決以及態度肯定與否，僅足作為判斷
    其供述是否有瑕疵之參考，尚非其所述犯罪事實存在的補強
    證據（最高法院107年度台上字第3813號判決意旨參照）。
　⒉證人A女於本件被告被訴強制猥褻行為時，雖為6至14歲間之
    兒童或少年，而有可能對於經歷事實無法為完整陳述，然若
    為親身經歷，仍應不至有前後矛盾之重大瑕疵，惟證人A女
    就被告被訴之三次加重強制猥褻、強制猥褻犯行，於警詢、
    偵查及原審審理時之陳述均不相符，此經本院逐一說明如前
    。且證人A女於原審審理時證稱：被告對我做過的不禮貌行
    為包括摸我的下體、胸部、用生殖器摩擦我的下體，但沒有
    以手指或生殖器伸入我的下體，被告每次侵害我的手法都一
    樣，我確定被告有用他的生殖器碰我的下體等語（原審卷第
    115至116、122至123、132頁），在不特定時間、地點之前
    提下，將被告加害行為具體特定為「用手摸下體、胸部」、
    「用生殖器摩擦下體」、「沒有以手指或生殖器伸入下體」
    ，然於最接近案發時間之107年6月25日驗傷時，主訴為：「
    母親的男友用手指侵入陰道（2甲3次）」，有亞東紀念醫院
    受理疑似性侵害事件驗傷診斷書在卷足稽（不公開偵緝卷第
    15頁），於檢察官訊問時特定之行為模式則為：「大部分是
    單純撫摸我的下體和胸部」、「少數是以手指插入我的下體
    ，手指插入次數在10次以內」（偵卷第77頁），即就被告強
    制猥褻行為之基本事實，所為陳述仍然大相逕庭。佐以本案
    緣起A女與同窗友人蔡○瑄談論兒時經驗後，向校方諮商，經
    校方通報新北市政府家庭暴力暨性侵害防治中心，因而開始
    調查，有新北市政府家庭暴力暨性侵害防治中心109年12月3
    1日新北家防護字第1093437920號函暨性侵害犯罪事件通報
    表存卷為憑（本院卷第166至169頁），而證人A女於警詢、
    原審審理時證稱：當時我和蔡○瑄在看一本小說，書中的內
    容跟我的家庭背景很相似，我看到小說裡的場景，覺得跟自
    己蠻像的，就跟蔡○瑄講被告對我做的事，後來我就去學校
    輔導室諮商，接著就被安置了等語（偵卷第15頁、原審卷第
    120、121、126頁），證人蔡○瑄亦證稱：A女有向我提過小
    時候被媽媽男朋友肢體接觸，當時我們正在看一本小說「深
    海」，內容有這個情節，所以A女才跟我說這件事，我就陪A
    女去學校輔導室諮商，後來A女就被安置了等語（偵卷第209
    、210頁），則以A女僅能於警詢或偵查中指出遭被告強制猥
    褻之具體行為，惟就被害遭遇多半無法複數重現，於原審審
    理時經交互詰問特定之加害行為，與較接近案發時間所為指
    證亦不相同，實難排除A女有將當時閱讀書籍內容自我投射
    產生錯誤記憶之可能，自不能以其前開有重大瑕疵之陳述，
    執為認定被告犯罪之依據。
　⒊有關證人B女之陳述及測謊鑑定報告，於本案均不足為證人A
    女前開陳述之補強，悉經本院說明如前。且證人A女並未指
    認被告於其小學三年級時，有「以生殖器碰觸其手部」為強
    制猥褻之行為，其就被告本案被訴三次（加重）強制猥褻犯
    行所為指述，亦未提及被告有「以生殖器碰觸其下體」之行
    為，是檢察官並未以被告於A女小學三年級時對之為「以生
    殖器碰觸其手部」之猥褻行為提起公訴，於起訴被告本案加
    重強制猥褻、強制猥褻之犯罪事實，亦未認定被告有「以生
    殖器碰觸A女下體」之行為，此部分事證自不足為A女上開證
    述之補強。
　㈣從而，本案依卷存事證，尚不足使檢察官所指被告加重強制
    猥褻及強制猥褻犯行達於無所懷疑而得確信為真實之程度，
    自不得以上開罪名相繩。檢察官仍執前詞提起上訴，為無理
    由，應予駁回。
據上論斷，應依刑事訴訟法第368 條，判決如主文。
本案經檢察官簡群庭提起公訴，檢察官蔣政寬提起上訴，由檢察
官林黛利到庭執行職務。
中　　華　　民　　國　　110 　年　　5 　　月　　26　　日
                  刑事第三庭    審判長法　官  張惠立  
                                      法　官  劉兆菊
                                      法　官  廖怡貞
以上正本證明與原本無異。
檢察官如不服本判決，應於收受送達後20日內向本院提出上訴書
狀，惟須受刑事妥速審判法第9條限制。其未敘述上訴之理由者
，並得於提起上訴後20日內向本院補提理由書(均須按他造當事
人之人數附繕本)「切勿逕送上級法院」。
刑事妥速審判法第9條：
除前條情形外，第二審法院維持第一審所為無罪判決，提起上訴
之理由，以下列事項為限：
一、判決所適用之法令牴觸憲法。
二、判決違背司法院解釋。
三、判決違背判例。
刑事訴訟法第 377 條至第 379 條、第 393 條第 1 款之規定，
於前項案件之審理，不適用之。
                                      書記官  劉芷含
中　　華　　民　　國　　110 　年　　5 　　月　　26　　日